【裁判字號】    94,訴,604
【裁判日期】    950726
【裁判案由】    違反槍砲彈藥刀械管制條例等
【裁判全文】
臺灣士林地方法院刑事判決               94年度訴字第604號
公  訴  人  臺灣士林地方法院檢察署檢察官
被      告  丙○○
上列被告因傷害等案件，經檢察官提起公訴（94年度偵字第4694
、5496、7465、8412號），被告為有罪之陳述，本院合議庭裁定
改行簡式審判程序，並判決如下：
    主  文
丙○○共同傷害人之身體，處有期徒刑肆月，如易科罰金，以銀
元參佰元即新台幣玖佰元折算壹日。
    事  實
一、丙○○於民國94年4 月14日上午11時40分許，與何士瑋（綽
    號何老）共同搭乘由乙○○（綽號紅毛）駕駛之車號DL-260
    0 號自小客車，行經臺北市○○街時，發覺由戊○○駕駛，
    並搭載丁○○之車號5D-6526 號自小客車，竟共同基於傷害
    及毀損之犯意聯絡，一路跟蹤上開戊○○所駕駛之自小客車
    ，待戊○○、丁○○將該車號5D-6526 號自小客車停放於臺
    北市○○街23巷5 之1 號前，尚未下車之際，乙○○即命何
    士瑋及丙○○分持鐵棍、木棍砸毀該車號5D-6526 號自小客
    車及毆打丁○○，造成該車後側玻璃、隔熱紙及飾條毀損（
    修復費用4 萬7000元，起訴書誤載為5 萬8500元）及丁○○
    手部多處擦傷等傷害。
二、案經丁○○、戊○○訴由臺北市政府警察局中山分局報請臺
    灣士林地方法院檢察署檢察官偵查起訴。
    理  由
一、前揭犯罪事實，業據被告丙○○於本院準備程序及審理時供
    認不諱，核與告訴人戊○○、丁○○於警詢時及偵查中指訴
    情節吻合，並經同案共犯乙○○、何士瑋於本院訊問、準備
    程序及審理時供述屬實，復有車損照片4 張、告訴人丁○○
    受傷照片1 張、馬偕紀念醫院乙種診斷證明書、修車估價單
    各1 份在卷可資佐證，足證被告自白與事實相符。本件事證
    明確，被告犯行堪以認定。
二、核被告持木棍傷害他人身體及毀損他人汽車之行為，係犯刑
    法第277 條第1 項之傷害罪、第354 條之毀損罪。查被告於
    行為後，刑法於94年2 月2 日修正公布，並於95年7 月1 日
    施行，修正後之刑法第55條關於想像競合犯之規定，雖仍以
    一罪論，但不得科以較輕罪所定最輕本刑以下之刑，新法第
    55條但書係科刑之限制，為法理之明文化，非屬法律之變更
    ，自不生新舊法比較之問題，應逕依修正前之刑法第55條規
    定論處。另修正刑法第28條共同正犯之規定，將共同「實施
    」犯罪修正為共同「實行」犯罪，剔除完全未參與犯罪相關
    行為之實行的陰謀共同正犯及預備共同正犯，屬行為可罰性
    要件之變更，比較新舊法，以修正後之規定，較有利於被告
    ，應依刑法第2 條第1 項但書之規定，適用修正後之刑法第
    28條規定論處。本件被告與乙○○、甲○○等三人就上開犯
    行，有犯意聯絡及行為分擔，皆為共同正犯。被告以一行為
    觸犯傷害及毀損二罪名，為想像競合犯，應依修正前刑法第
    55條之規定從一重之傷害罪處斷。爰審酌被告年輕氣盛，僅
    因細故即傷害他人身體、毀損他人汽車，及被害人所生損害
    、受傷程度，被告迄未賠償被害人，犯罪後供認犯行之態度
    等一切情狀，量處有期徒刑4 月。又被告於犯罪時之刑法第
    41條第1 項前段規定：「犯最重本刑為5 年以下有期徒刑以
    下之刑之罪，而受6 個月以下有期徒刑或拘役之宣告，因身
    體、教育、職業、家庭之關係或其他正當事由，執行顯有困
    難者，得以1 元以上3 元以下折算一日，易科罰金。」而被
    告行為時之易科罰金折算標準，修正前罰金罰鍰提高標準條
    例第2 條前段（現已刪除）規定，就其原定數額提高為100
    倍折算1 日，則本件被告行為時之易科罰金折算標準，應以
    銀元300 元折算1 日，經折算為新臺幣後，應以新臺幣900
    元折算為1 日。惟95年7 月1 日修正公布施行之刑法第41條
    第1 項前段則規定：「犯最重本刑為五年以下有期徒刑以下
    之刑之罪，而受六個月以下有期徒刑或拘役之宣告者，得以
    新臺幣一千元、二千元或三千元折算一日，易科罰金。」比
    較修正前後之易科罰金折算標準，以95年7 月1 日修正公布
    施行前之規定，較有利於被告，則應依刑法第2 條第1 項前
    段，適用修正前刑法第41條第1 項前段規定，定其折算標準
    。
三、被告與共犯何士瑋犯罪所用之木棍、鐵棍，係共犯乙○○所
    有，業據被告供明在卷，但因未扣案，為免將來執行困難，
    故不予宣告沒收。
據上論斷，應依刑事訴訟法第299 條第1 項前段、第273 條之1
第1 項，刑法第2 條第1 項、第28條、第277 條第1 項、第354
條，修正前刑法第55條、第41條第1 項前段，罰金罰鍰提高標準
條例第1 條前段，修正前罰金罰鍰提高標準條例第2 條，現行法
規所定貨幣單位折算新台幣條例第2 條，判決如主文。
本案經檢察官呂永魁到庭執行職務。
中    華    民    國    95    年    7     月    26    日
                  刑事第四庭法  官  周明鴻
以上正本證明與原本無異。
如不服本判決，應於判決送達後10日內，向本院提出上訴狀。
                            書記官  楊哲偉
中    華    民    國    95    年    7     月    26    日
論罪法條：
刑法第277 條第1 項
傷害人之身體或健康者，處3 年以下有期徒刑、拘役或1 千元以
下罰金。
刑法第354 條
毀棄、損壞前二條以外之他人之物或致令不堪用，足以生損害於
公眾或他人者，處2 年以下有期徒刑、拘役或5 百元以下罰金。


司法院資訊處製作；財團法人民間司法改革基金會備份。
